臺灣宜蘭地方法院刑事判決　　　　　　　 95年度訴字第469號
公　訴　人　臺灣宜蘭地方法院檢察署檢察官
被　　　告　甲○○
上列被告因違反毒品危害防制條例案件，經檢察官提起公訴（9
5年度毒偵字第869號），本院判決如下：
    主  文
甲○○施用第一級毒品，處有期徒刑拾月。
    事  實
一、甲○○前因施用毒品案件，經臺灣宜蘭地方法院檢察署檢察
    官聲請本院裁定送請觀察、勒戒後，因認無繼續施用之傾向
    ，而由該署檢察官於民國88年10月4日以88年度毒偵緝字第
    16號、88年度毒偵字第151號為不起訴處分；復因施用毒品
    案件，經同署檢察官聲請本院裁定送請觀察、勒戒後，因認
    無繼續施用之傾向，而由該署檢察官於92年3月21日以92年
    度毒偵字第182號為不起訴處分；又因施用毒品案件，經該
    署檢察官以93年度毒偵字第214號提起公訴，經臺灣高等法
    院於94年3月2日以93年度上訴字第3132號判處有期徒刑7月
    ，於94年6月28日入監執行；再因施用毒品案件，經該署檢
    察官以94年度毒偵字第552號提起公訴，經本院於94年8月24
    日以94年度訴字第312號判處有期徒刑8月，於94年9月19日
    確定，並接續前案執行，於95年5月29日假釋出監。詎料甲
    ○○於假釋期間竟不知戒除毒癮，於前揭觀察勒戒執行完畢
    釋放後5年內又基於施用第1級毒品海洛因（以下簡稱「海洛
    因」）之犯意，於95年8月28日下午5時59分為警採尿時回溯
    前24小時內某時（確實時間不詳），在不詳處所，施用海洛
    因1次。嗣經警於95年8月28日下午4時30分許，在宜蘭縣羅
    東鎮○○路1號前為警臨檢查獲，並在其身上扣得白色粉末1
    包（經送鑑定結果未發現法定毒品成分），而經警採尿送驗
    結果，呈海洛因代謝物嗎啡陽性反應，而查悉上情。
二、案經宜蘭縣警察局羅東分局報請臺灣宜蘭地方法院檢察署檢
    察官偵查起訴。
    理  由
一、訊據被告甲○○矢口否認有何施用海洛因之犯行，辯稱：伊
    當時是要去鎮公所申請貧民證明，綽號「阿海」之人看到伊
    ，就丟1包白色粉末給伊，說要再打電話給伊，結果「阿海
    」就跑到100公尺遠的地方打電話給警察，伊是被「阿海」
    陷害，「阿海」現在通緝中，而且警察採尿時，並沒有叫伊
    確定，就叫伊出去，約半個多小時後才讓伊封瓶，封瓶時也
    沒讓伊在場，驗尿過程有瑕疵，伊並沒有施用海洛因云云。
    然查，被告於95年8月28日下午5時59分許為警採集之尿液，
    經送慈濟大學濫用藥物檢驗中心檢驗結果，確呈海洛因代謝
    物嗎啡陽性反應，此有該中心出具之檢驗總表及應受尿液採
    驗人尿液檢體採集送驗紀錄表各1紙附卷可按。查慈濟大學
    濫用藥物檢驗中心係以EIA法進行初步檢驗，再以氣相層析
    質譜儀（GC/MS）確認有無毒品反應，在操作良好條件下，
    以此法作藥物及其代謝產物之定性及定量分析，幾無偽陽性
    反應產生之可能。況海洛因進入人體後，約有80%於24小時
    內會自尿液中排出海洛因之代謝物嗎啡，此有行政院衛生署
    管制藥品管理局90年5月4日管檢字第93902號函及92年7月23
    日管檢字第0920005609號函各1件可稽，足徵被告確於95 年
    8月28日下午5時59分許採尿時回溯前24小時內某時有施用海
    洛因1次之犯行。又被告雖辯稱採尿過程有瑕疵云云，然被
    告於警詢中自承：「警方在95年8月28日16時50分許，在羅
    東分局採尿室內拿2個乾淨的空瓶給我（經我檢視為乾淨的
    ），然後由我親自將我所排放之尿液，裝入那2個乾淨的空
    瓶中，在親自封蓋捺印送驗」等語（見警詢卷第4頁），堪
    信採尿過程應係由被告親自捺印封蓋，被告於本院審理中辯
    稱採尿過程有瑕疵，顯為卸責之詞。至在被告身上扣得之白
    色粉末1包（淨重0.06公克、空包裝重0.24公克），經送法
    務部調查局鑑定結果，並未發現含有法定毒品成分，此有該
    局95年9月16日調科壹字第09523016200號鑑定書1紙存卷可
    稽，可見扣案之白色粉末並非海洛因，惟被告於前揭時地經
    警採集尿液送檢驗結果，既呈海洛因之代謝物嗎啡之陽性反
    應，已如前述，顯見被告應有施用海洛因之犯行無訛，故該
    鑑定書鑑定結果不足為被告有利之認定。茲查，被告前因施
    用毒品案件，經臺灣宜蘭地方法院檢察署檢察官聲請本院裁
    定送請觀察、勒戒後，因認無繼續施用之傾向，而由該署檢
    察官於88年10月4日以88年度毒偵緝字第16號、88年度毒偵
    字第151號為不起訴處分；復因施用毒品案件，經同署檢察
    官聲請本院裁定送請觀察、勒戒後，因認無繼續施用之傾向
    ，而由該署檢察官於92年3月21日以92年度毒偵字第182號為
    不起訴處分；又因施用毒品案件，經該署檢察官以93年度毒
    偵字第214號提起公訴，經臺灣高等法院於94年3月2日以93
    年度上訴字第3132號判處有期徒刑7月，於94年6月28日入監
    執行；再因施用毒品案件，經該署檢察官以94年度毒偵字第
    552號提起公訴，經本院於94年8月24日以94年度訴字第312
    號判處有期徒刑8月，於94年9月19日確定，並接續前案執行
    ，於95年5月29日假釋出監，有前揭不起訴處分書、判決書
    、臺灣高等法院被告前案紀綠表各1件在卷可參。從而，被
    告於觀察、勒戒執行完畢釋放後，5年內再犯毒品危害防制
    條例第10條第1項之施用第1級毒品罪，事證明確，犯行堪以
    認定，應予依法論科。
三、按海洛因為毒品危害防制條例第2條第2項第1款所列之第1級
    毒品，不得任意施用。是核被告甲○○所為，係犯毒品危害
    防制條例第10條第1項之施用第1級毒品罪。被告因施用而持
    有海洛因，其持有海洛因之行為，為施用海洛因之當然結果
    ，屬吸收關係，不另論罪。爰審酌被告素行不佳，前已因施
    用毒品送請觀察、勒戒，並判處有期徒刑入監執行，竟仍再
    度施用毒品，顯然毫無戒除毒癮之決心，非予長期隔離，難
    收戒除之效，且被告犯罪後否認犯行，態度不佳，惟此究屬
    對其自身健康之戕害行為，對社會所造成之損害尚非直接等
    一切情狀，量處如主文所示之刑，以資懲儆。
四、扣案之白色粉末1包（淨重0.06公克、空包裝重0.24公克）
    ，經送法務部調查局鑑定結果，並未發現含有法定毒品成分
    ，此有該局95年9月16日調科壹字第09523016200號函1紙存
    卷可稽，並非違禁物，爰不併予宣告沒收。
據上論斷，應依刑事訴訟法第299條第1項前段，毒品危害防制條
例第10條第1項，判決如主文。
本案經檢察官吳志成到庭執行職務。
中　　華　　民　　國　　96　　年　　1　　月　　17 　　日
                  刑事第三庭審判長法  官   林惠玲
                                  法  官   劉家祥
                                  法  官   郭顏毓
以上正本證明與原本無異。
如不服本判決應於收受本判決後10日內向本院提出上訴書狀，其
未敘述上訴理由者，並得於提起上訴後10日內向本院補提理由書
狀(均須按他造當事人之人數附繕本)「切勿逕送上級法院」。
                                  書記官    林秀麗
中　　華　　民　　國　　96　　年　　1 　　月　　18　　日
附錄本案論罪科刑依據法條：
毒品危害防制條例第10條第1項
施用第1級毒品者，處6月以上5年以下有期徒刑。
